臺灣臺北地方法院裁定
                                     111年度店秩字第33號
移送機關    新北市政府警察局新店分局

被移送人    謝宗軒



上列被移送人因違反社會秩序維護法案件，經移送機關於民國11
1年4月10日新北警店刑社字第1114108180號移送書移送審理，本
院裁定如下：
    主          文
謝宗軒無正當理由攜帶具有殺傷力之器械，處罰鍰新臺幣壹萬元
。
扣案之藍波刀壹把、西瓜刀壹把、摺疊刀壹把、瓦斯手槍（含彈
匣壹個）壹把、瓦斯衝鋒槍（含彈匣貳個）壹把，均沒入。
    事實理由及證據
一、被移送人於下列時、地有違反社會秩序維護法之行為：
  ㈠時間：民國111年2月17日22時47分許。
  ㈡地點：新北市○○區○○路000巷000號。
  ㈢行為：無正當理由攜帶具有殺傷力之藍波刀、西瓜刀、摺疊
    刀，及攜帶類似真槍之瓦斯手槍（含彈匣）、瓦斯衝鋒槍（
    含彈匣）。
二、上開事實，有下列之事證明屬實：
  ㈠被移送人於警詢筆錄。
  ㈡自願受搜索同意書、搜索暨扣押筆錄、扣押物品目錄表【載
    明扣押藍波刀1把、西瓜刀1把、摺疊刀1把、瓦斯手槍（含
    彈匣1個）1把、瓦斯衝鋒槍（含彈匣2個）1把】、扣押物品
    收據及扣案照片19張。
三、按無正當理由攜帶具有殺傷力之器械、化學製劑或其他危險
    物品者，處三日以下拘留或新臺幣（下同）三萬元以下罰鍰
    ，社會秩序維護法第63條第1項第1款定有明文；無正當理由
    ，攜帶類似真槍之玩具槍，而有危害安全之虞者，處三日以
    下拘留或壹萬捌仟元以下罰鍰，社會秩序維護法第65條第3 
    款亦有明定。此一規定係處罰行為人攜帶類似真槍之玩具槍
    ，而有危害安全之虞者，是行為人攜帶類似真槍之玩具槍，
    必有客觀情狀足認其有妨害公共秩序、擾亂社會安寧之潛在
    目的者，始為本條規範對象。查被移送人謝宗軒於上揭時、
    地持具有殺傷力之上列物品，及攜帶類似真槍之瓦斯手槍（
    含彈匣）、瓦斯衝鋒槍（含彈匣）等情，並不爭執，觀之該
    扣案之藍波刀1把、西瓜刀1把、摺疊刀1把屬金屬材質，質
    地堅硬，刀鋒甚為鋒利，殺傷力甚強，通常做為攻擊武器使
    用，顯有危害於一般安全之情形；又扣案之瓦斯手槍（含彈
    匣1個）1把、瓦斯衝鋒槍（含彈匣2個）1把，外型酷似真槍
    ，常人難辨識其真偽，其持上開類似真槍之玩具槍，顯有危
    害安全之虞，被移送人謝宗軒違反社會秩序維護法第63條第
    1 項第1  款及第65條第3 款之犯行，可資確認。
四、末按一行為而發生二以上之結果者，從一重處罰；其違反同
    條款之規定者，從重處罰；社會秩序維護法第24條第2項定
    有明文。本件被移送人謝宗軒無正當理由，以一行為同時攜
    帶具有殺傷力之器械及類似真槍之玩具槍等物品，而發生二
    以上之結果，為想像競合，應依社會秩序維護法第24條第2
    項規定從一重處罰。經審酌被移送人之動機、目的、違反本
    法之手段、違反義務程度以及上開犯行所生之危害等一切情
    狀，爰比較社會秩序維護法第63條第1項第1款、第65條第3
    款之量罰後，從一重處罰如主文第1 項所示之罰鍰。又扣案
    之如主文第2 項所示之物品，為被移送人所有供違反本法行
    為所用之物，應依社會秩序維護法第22條第3 項規定，併予
    宣告沒入。
五、依社會秩序維護法第45條第1項、第63條第1項第1款、第65
    條第3 款、第24條第2項、第22條第3項裁定。
中　　華　　民　　國　　111 　年　　6 　　月　　30　　日
                  臺灣臺北地方法院新店簡易庭
                              法  官  石蕙慈
以上正本係照原本作成。
如不服本裁定，得於裁定書送達之翌日起5 日內，以書狀敘述理
由，向本庭（新北市○○區○○路0 段000 號）提起抗告。
中　　華　　民　　國　　111 　年　　6 　　月　　30　　日
                              書記官  徐子芹